臺灣高等法院刑事裁定
110年度抗字第1428號
抗  告  人  
即  受刑人  王智賢


上列抗告人因聲請撤銷緩刑案件，不服臺灣新北地方法院中華民
國110年8月5日裁定（110年度撤緩字第192號），提起抗告，本
院裁定如下：
    主  文
抗告駁回。                                             
    理  由
一、原裁定意旨略以：抗告人即受刑人王智賢（下稱抗告人）前
    因違反藥事法案件，經臺灣臺北地方法院（下稱臺北地院）
    以104年度訴緝字第21號判決判處有期徒刑1年，緩刑5年，
    緩刑期間付保護管束，並應於判決確定時起4年內，向指定
    之政府機關、政府機構、行政法人、社區或其他符合公益目
    的之機構或團體提供160小時之義務勞務，及於判決確定之
    日起4年內向公庫支付新臺幣（下同）10萬元，檢察官不服
    提起上訴，經本院以105年度上訴字第1963號駁回上訴，於
    民國105年12月14日確定在案。惟抗告人於緩刑期內之105年
    12月2日起至106年1月20日間，故意再犯販賣第二級毒品罪
    ，經臺北地院以106年度訴字第231號判決判處不得易科罰金
    之有期徒刑4年4月、2年2月（共4罪）、2年1月、2年（共2
    罪）、1年10月（共2罪）及1年1月（原裁定漏未記載1年10
    月共2罪及1年1月），檢察官及抗告人均不服提起上訴，經
    本院以108年度上訴字第1255號判決部分撤銷原判決，判處
    不得易科罰金之有期徒刑2年（共2罪）、2年1月、2年2月（
    共4罪）、3年8月、1年10月（共2罪）及1年1月後（原裁定
    漏未記載1年10月共2罪及1年1月），抗告人不服提起上訴，
    經最高法院以110年度台上字第506號判決駁回上訴，而於11
    0年5月26日確定等情，有上開判決書及本院被告前案紀錄表
    各1份附卷可稽，核與刑法第75條第1項第1款所定要件相符
    ，認檢察官聲請將抗告人緩刑宣告撤銷，核屬允當，應予准
    許，依刑事訴訟法第476條撤銷抗告人緩刑宣告等語。
二、抗告意旨略以：
　㈠抗告人於緩刑期內涉犯販賣第二級毒品罪一案，係經臺北地
    院以106年度訴字第231號判決，論以有期徒刑以上之罪，抗
    告人不服已提起上訴，再經本院以108年度上訴字第1255號
    判處有期徒刑以上之罪，惟抗告人再提起上訴，案經最高法
    院以110年度台上字第506號判決撤銷原判決並發回本院審理
    中。是以，抗告人所涉販賣毒品罪一案，目前正由本院110
    年度重上更一字第39號繫屬審理當中，實際上全案尚未定讞
    ，自不得撤銷其緩刑。
　㈡況抗告人於緩刑期間內表現極為良好，自105年起從無缺席且
    均準時報到，並於緩刑期間內固定向宮廟為捐贈，且積極熱
    心參與社團法人中華民國解癮戒毒協會之活動，目前亦有正
    當職業，有本件抗告狀內附件1至附件3在卷可稽（本院卷第
    17頁至第33頁），自抗告人不慎觸犯該案後，深自反省，自
    106年7月24日開始至觀護人處報到，深受觀護人殷殷教誨，
    均有觀護報到紀錄等可資確認，又抗告人須照顧臥病在床之
    父親，若驟然入監執行，恐家中無人可照料，其情顯有可憫
    之處。
　㈢綜上所述，抗告人顯有復歸社會之趨勢，此時若撤銷其緩刑
    並使其入監服刑，將中斷其得來不易的全新人生，於情於理
    均無需為撤銷緩刑之宣告，並請求本院撤銷原裁定等語。
三、按「受緩刑之宣告，而有下列情形之一者，撤銷其宣告：一
    、緩刑期內因故意犯他罪，而在緩刑期內受逾6月有期徒刑
    之宣告確定者。二、緩刑前因故意犯他罪，而在緩刑期內受
    逾6月有期徒刑之宣告確定者」，刑法第75條第1項定有明文
    。此為「應撤銷」緩刑之事由，於符合刑法第75條規定之要
    件者，法院即應撤銷其緩刑宣告，無裁量之餘地，與刑法第
    75條之1採用裁量撤銷主義，賦與法院撤銷與否權限之情形
    不同。
四、經查：
　㈠抗告人前因違反藥事法案件，經臺北地院以104年度訴緝字第
    21號判決判處有期徒刑1年，緩刑5年，緩刑期間付保護管束
    ，並應於判決確定時起4年內，向指定之政府機關、政府機
    構、行政法人、社區或其他符合公益目的之機構或團體提供
    160小時之義務勞務，及於判決確定之日起4年內向公庫支付
    10萬元，檢察官不服提起上訴，經本院以105年度上訴字第1
    963號駁回上訴，於105年12月14日確定在案；另於緩刑期內
    之105年12月2日起至106年1月20日間，故意再犯販賣第二級
    毒品罪，經臺北地院以106年度訴字第231號判決判處不得易
    科罰金之有期徒刑2年（共2罪）、2年1月、2年2月（共4罪
    ）、3年8月、1年10月（共2罪）及1年1月後，檢察官及被告
    均不服提起上訴，經本院以108年度上訴字第1255號判決判
    處不得易科罰金之有期徒刑3年8月、2年2月（共4罪）、2年
    1月、2年（共2罪）、1年10月（共2罪）及1年1月後，被告
    不服提起上訴，經最高法院以110年度台上字第506號判決駁
    回上訴，而於110年5月26日確定等情，有臺北地院104年度
    訴緝字第21號、106年度訴字第231號刑事判決、本院105年
    度上訴字第1963號、108年度上訴字第1255號刑事判決、最
    高法院110年台上字第506號刑事判決及本院被告前案紀錄表
    等在卷可憑。是抗告人確於緩刑期內因故意犯罪，而在緩刑
    期內受逾6月有期徒刑之宣告確定，與刑法第75條第1項第1
    款規定情形相符，檢察官於法定期間內為撤銷抗告人緩刑宣
    告之聲請，核屬有據，法院並無裁量斟酌之餘地，應撤銷抗
    告人前開緩刑宣告。故抗告人所執其於緩刑期間內表現極為
    良好等語，亦屬無據。
　㈡抗告人固執前詞主張其因施用第二級毒品等罪經上訴最高法
    院（110年度台上字第506號），全案尚未定讞等語。然觀諸
    最高法院110年度台上字第506號刑事判決，可知最高法院僅
    就本院108年度上訴字第1255號判決附表一編號4至6販賣第
    二、三級毒品未遂部分即有期徒刑1年10月（共2罪）及1年1
    月部分發回更審，其餘部分即有期徒刑3年8月、2年2月（共
    4罪）、2年1月、2年（共2罪）均經駁回上訴確定，是抗告
    人所指判決未定讞乙節，顯有誤會。抗告人執前詞提起抗告
    ，亦無理由。　
五、綜上，原審撤銷抗告人之緩刑宣告，核無違誤，抗告人執前
    詞提起抗告，指摘原裁定不當，為無理由，應予駁回。
據上論斷，應依刑事訴訟法第412條，裁定如主文。
中　　華　　民　　國　　110 　年　　9 　　月　　22　　日
                  刑事第十二庭  審判長法　官   陳如玲
　　　　　　　　　　　　　　　　　　　法　官   廖建瑜 
　　　　　　　　　　　　　　　　　　　法　官   魏俊明
以上正本證明與原本無異。
不得再抗告。
                                      書記官   賴尚君
中　　華　　民　　國　　110 　年　　9 　　月　　22　　日